臺灣臺北地方法院刑事判決　　　　　　　93年度易字第1640號
公　訴　人　臺灣臺北地方法院檢察署檢察官
被　　　告　丁○○
　　　　　　戊○○
　　　　　　甲○○
上列被告等因傷害等案件，經檢察官聲請簡易判決處刑（93年度
偵字第14875 號、第16174 號），惟本院認為有刑事訴訟法第四
百五十一條之一第四項但書之情形，改適用通常程序審理，判決
如下：
    主  文
戊○○公然侮辱人，處拘役拾伍日，如易科罰金，以參佰元折算
壹日；被訴傷害部分，公訴不受理。
丁○○、甲○○，均公訴不受理。
    事  實
一、戊○○與丁○○係父女關係，於民國93年7 月10日上午9 時
    許，在臺北市○○區○○路1 段340 巷4 弄18號住處前，因
    停車問題與隔鄰甲○○發生爭執，詎戊○○因認在場圍觀之
    鄰居乙○○○偏袒甲○○，竟基於公然侮辱之犯意，在上址
    不特定人或多數人得以共見共聞之處所，以「那是你客兄」
    之詞辱罵乙○○○，足以貶損乙○○○之名譽。
二、案經乙○○○告訴臺北市政府警察局中正第二分局報告臺灣
    臺北地方法院檢察署檢察官偵查聲請以簡易判決處刑，本院
    認不宜以簡易判決處刑，改依通常程序審理。
    理  由
壹、有罪部分：
一、訊據被告戊○○否認辱罵告訴人乙○○○，並辯稱其並無指
    名道姓云云。惟查，上揭犯罪事實，業經告訴人乙○○○於
    本院審理時具結證述：「（問：戊○○在過程中有罵妳？）
    是。我說是妳父親自己跌倒，不是被甲○○打倒的，她不高
    興就罵我「他是妳客兄嗎」．．（問：她罵妳時有多少人在
    那裡？）有很多人在那裡，有警察、里長、其他鄰居。（問
    ：她是在馬路上罵妳？）是。（問：你如何知道她是在罵妳
    ？）因為她的臉朝我這邊罵。」（見94年2 月23日審判筆錄
    ）等語明確，核與證人丙○○於本院審理時結證所稱：「我
    坐在乙○○○旁邊．．（問：你有聽到戊○○向乙○○○說
    什麼話？）有，說「那是你客兄嗎」（台語）．．講的很大
    聲。（問：乙○○○是向戊○○說了什麼，為何戊○○要向
    她這樣說？）可能是勸架，戊○○覺得她比較偏袒甲○○。
    」（見同年3 月23日審判筆錄）之情節相符；本院復審酌證
    人李德宏在警詢指述：「戊○○走到被害人面前公然罵周太
    太說「那是你客兄」．．我當時站在我家門前所以聽到戊○○對她公然侮辱她。」等語纂詳，且被告於警詢亦自承：「
    我在氣頭上是有罵人」等情，綜合判斷之，被告確有辱罵告
    訴人上述足以毀損其名譽之犯行明確，堪以認定。
二、核被告所為，係犯刑法第三百零九條第一項公然侮辱罪。爰
    審酌被告並無前科，有臺灣高等法院被告前案紀錄表在卷可
    按，其因與他人口角、致一時衝動而有此犯行，惟犯罪所生
    損害尚輕等一切情狀，量處如主文所示之刑，並諭知易科罰
    金之折算標準。
貳、公訴不受理部分：
一、公訴意旨另以：被告甲○○與丁○○、戊○○父女係鄰居關
    係，甲○○於93年7 月10日上午9 時許，在臺北市○○區○○路1 段340 巷4 弄18號前，因停車問題與丁○○發生爭執
    ，渠等2 人竟分別基於傷害之犯意，由丁○○手持掃帚與甲○○互毆，嗣戊○○得知前情返回後，與甲○○亦生口角，
    繼而與甲○○分別基於傷害之犯意，由戊○○持鋁棒、磚頭
    與甲○○互毆，致使丁○○受有左上臂擦傷，左前臂裂傷、
    擦傷等傷害；戊○○受有左顏面、左頸瘀傷、左腕擦傷等傷
    害；甲○○則受有前胸多處瘀傷、擦挫傷，右前臂、右拇指
    瘀傷等傷害。因認被告3 人，均涉犯刑法第二百七十七條第
    一項傷害罪嫌。
二、按告訴乃論之罪，告訴人於第一審辯論終結前，得撤回其告
    訴；又告訴經撤回者，應諭知不受理之判決，且得不經言詞
    辯論為之，刑事訴訟法第二百三十八條第一項、第三百零三
    條第三款、第三百零七條分別定有明文。經查，本件告訴人
    丁○○、戊○○告訴被告甲○○，及告訴人甲○○告訴被告
    丁○○、戊○○傷害案件，檢察官聲請簡易判決處刑書認係
    觸犯刑法第二百七十七第一項之傷害罪，依同法第二百八十
    七條前段之規定，須告訴乃論。茲據告訴人丁○○、戊○○
    、甲○○於94年4 月29日準備程序時，當庭並具狀撤回告訴
    ，依上開說明，此部分爰不經言詞辯論，諭知不受理之判決
    。
據上論斷，應依刑事訴訟法第四百五十二條、第二百九十九條第
一項前段、第三百零三條第三款、第三百零七條，刑法第三百零
九條第一項、第四十一條第一項前段，罰金罰鍰提高標準條例第
一條前段、第二條，判決如主文。
本案公然侮辱部分經檢察官李鴻維到庭執行職務
中　　華　　民　　國　　94　　年　　7 　　月　　1 　　日
　　　　　　　　　        刑事第十六庭
                              審判長法  官  劉嶽承
                                    法  官  胡宗淦
                                    法　官　王幸華
以上正本證明與原本無異
如不服本判決，應於送達後10日內，向本院提出上訴狀
　　　　　　　　　　　　　　　      書記官　陳泰寧
中　　華　　民　　國　　94　　年　　7　　月　　 1 　　日
附論罪科刑依據法條：
中華民國刑法第309條
公然侮辱人者，處拘役或三百元以下罰金。
以強暴犯前項之罪者，處一年以下有期徒刑、拘役或五百元以下
罰金。
